【裁判字號】    85,台上,224
【裁判日期】    850117
【裁判案由】    偽造文書
【裁判全文】
最高法院刑事判決                                八十五年度台上字第二二四號
    上訴人  乙○○
    被  告  甲  ○
右上訴人因自訴被告偽造文書案件，不服台灣高等法院中華民國八十四年六月二十日
第二審判決（八十四年度上訴字第二八三○號，自訴案號台灣台北地方法院八十四年
度自字第二八○號），提起上訴，本院判決如左：
    主  文
上訴駁回。
    理  由
按刑事訴訟法第三百七十七條規定，上訴於第三審法院，非以判決違背法令為理由，
不得為之。是提起第三審上訴，應以原判決違背法令為理由，係屬法定要件。如果上
訴理由狀並未依據卷內訴訟資料，具體指摘原判決不適用何種法則或如何適用不當，
或所指摘原判決違法情事，顯與法律規定得為第三審上訴理由之違法情形，不相適合
時，均應認其上訴為違背法律上之程式，予以駁回。本件上訴意旨略稱：上訴人係在
未設有禁止停車標誌、標線之台北車站北三門天橋下臨時停車（未逾三分鐘），擬買
車票，迨至鄭州路旁欲行離去時，始遭舉發，該處既未設有禁止停車之標誌、標線，
應可停車，被告擅將舉發機關援引之法條改更，自屬觸犯刑法第二百十一條、第二百
十三條之罪，原判決對上訴人陳述之事實及理由均不採信，認事偏離主題，斷章取義
，顯有不當云云。
惟卷查原判決以上訴人在第一審自訴意旨略稱：被告甲○係台北市交通事件裁決所主
任，上訴人於民國八十二年四月四日下午，將機車停放於台北市○○路旁，前往購買
車票時，竟被取締。原徐姓警員係以道路交通管理處罰條例第五十五條告發，詎被告
甲○於裁處時，竟改為同條例第五十六條第一款，因認被告涉有偽造公文書罪嫌，惟
經審理結果，被告矢口否認有偽造文書之犯行，辯稱係依台彎省鐵路警察局舉發違反
道路交通管理事件通知單之違規事實欄所載「人行道停車」之事實，認上訴人係違反
道路交通管理處理條例第五十六條第一款規定，乃依職權逕為更正，而為裁處，係依
法從事等語，並提出該鐵警刑字第八一○四七二九號舉發通知單為證。經查上訴人上
述違規行為，已經第一審交通法庭傳訊現場舉發之警員徐獻忠到庭證實無訛，並認上
訴人受裁處罰鍰四百元並無不合。駁回上訴人之異議。有調閱之八十三年交聲字第一
七九號交通事件卷可稽。原審法院更依舉發機關台灣省鐵路警察局第一警務段函該
台北火車站北三門人行道上確設有（原判決正本誤繕為「沒有」）禁止停車標誌、標
線等情，認裁處罰鍰四百元核無不當，第一審駁回上訴人之聲明異議，核無不合，而
駁回上訴人之抗告，有八十三年度交抗字第六三號裁定在卷足憑。均足以證實被告所
辯係將原填「第五十五條」更正為「第五十六條第一款」乃依法行事之行為，應屬真
實可信，此外又查無其他積極之證據足認被告確有偽造文書之犯行，乃維持第一審諭
知被告無罪之判決，駁回上訴人在第二審之上訴，已說明其理由，所為論斷，亦有卷
內資料可資覆按，從形式上觀察，並無違背法令之情形，上訴意旨亦未依據卷內資料
，具體指摘原判決有如何之不適用法則，或適用不當，徒憑己意，指該處並未設有禁
止停車標誌，其係臨時停車云云，而為單純事實上之爭辯，依首開說明，自非適法之
第三審上訴理由，其上訴違背法律上之程式，應予駁回。又依卷內資料，台灣省鐵路
警察局第一警務段函係謂台北火車站北三門人行道上「設有」禁止停車標誌、標線等
語，原判決將「設有」誤繕為「沒有」，要係出於顯然之誤寫，應由原審裁定更正，
併此明。
據上論結，應依刑事訴訟法第三百九十五條前段，判決如主文。
中      華      民      國    八十五    年      一      月     十七     日
                              最高法院刑事第五庭
                                  審判長法官  莊  來  成
                                        法官  王  德  雲
                                        法官  謝  俊  雄
                                        法官  林  永  茂
                                        法官  白  文  漳
      右正本證明與原本無異
                                              書  記  官
中      華      民      國    八十五    年      一      月    二十四    日


司法院資訊處製作；財團法人民間司法改革基金會備份。
